# 工商已变更两年，但尚未支付价款，是否合并报表？

提问人：莫逃 时间：2017-01-15 05:37:29
请教各位大神，企业A的实际控制人B， 2013 年 8 月企业C（B持股45%，另外一名股东持股 55 ％）进行股权转让，转让后企业A和某持股平台分别持股C70％和 30 ％。 2015 年 2 月企业C再次进行股权转让，转让后B与其他人分别持股 90 ％和 10 ％。股权变更已于 2013 年8 月进行了工商变更，但一直尚未支付价款，企业C的股权转让没有在企业A的财务上有任何体现，期间企业A的实际控制人B一直担任C的董事长，请问企业A是否必须要合并C的报表？ 可能简要描述是同一控制下的企业转让，已经办理工商变更两年，但尚未支付价款，或者是 0 元转让，是否需要合并报表？多谢各位大神

回答人：chenyiwei
根据《企业会计准则第 33 号——合并财务报表》规定，控制是指投资方拥有对被投资方的权力,通过参与被投资方的相关活动而享有可变回报，并且有能力运用对被投资方的权力影响其回报金额。因此判断控制权是否存在，最关键的是三个标准是否同时满足：
（ 1 ）对被投资企业相关活动的决策具有单方面决定的权力；（ 2 ）据此从被投资企业的相关活动中获取可变回报；（ 3 ）投资方在整个安排中的角色是“主要责任人”而不是“代理人”。购买日即为这三个标准同时得以满足的日期。一般情况下，合并日或购买日就是与所转让的标的股权相关的表决权、利润分享权（或亏损分担义务）和净资产权益等股东权利和义务均转归新的控股股东的日期。 因为本案例是同一控制下的交易，不确定性相对较小，款项尚未支付导致未能取得控制权的可能性也相对较小。因此主要是考虑目前A是否已经实质上对C具备了“控制三要素”。如果没有明确的交割等书面证据，则建议通过收集C公司自工商变更以来的实际决策运作情况，分析判断A对其相关活动有无主导权，以及是否享有分红权等。

提问人：莫逃 时间：2017-01-16 08:07:54
由于实际控制人不愿意进行合并，无法获知太多资料，但是两家企业的董事长都是实际控制人，并且转让协议是把所有的股权附带的权利一并转让的，能否说明企业A已经控制了企业B？

回答人：chenyiwei
建议根据具体情况分析判断，从你给的有限信息看，无法作出确定的判断。